臺中高等行政法院判決　　　　　　　　　　　　　　　九十一年度訴字第六七六號
　　　　　　　　　　　　　　　.
　　原　　　告　甲○○
　　　　　　　　乙○○
　　　　　　　　丙○○
　　　　　　　　丁○○
　　　　　　　　戊○○
　　　　　　　　己○○○
　　　　　　　　庚○○
　　　　　　　　辛○○○
　　　　　　　　壬○○
　　共　　　同
　　訴訟代理人　林瓊嘉 律師
　　被　　　告　財政部臺灣省中區國稅局
　　代　表　人　癸○○
　　訴訟代理人　丑○○
　　　　　　　　子○○
右當事人間因遺產稅事件，原告不服財政部中華民國九十一年八月一日台財訴字第○
九○○○一二二六七號訴願決定，提起行政訴訟，本院判決如左︰
　　主  文
原告之訴駁回。
訴訟費用由原告負擔。
　　事  實
一、事實概要：緣原告等之父林再生於民國（下同）八十五年十月十一日死亡，被告
    核定遺產總額新台幣（下同）五二、四六○、四七二元，遺產淨額零元，應納稅
    額為零元，嗣因被告據原告申報核定免徵遺產稅之農業用地，經被告所屬台中縣
    分局會同大雅鄉公所人員於八十七年十二月二十九日現場勘查發現土地上有違規
    建物，未繼續經營農業生產，乃重新核定遺產總額為五二、四六○、四七二元，
    遺產淨額四○、八六○、四七二元，追繳應納稅額一一、二四五、七九三元，原
    告等不服，申請復查，未獲變更，提起訴願，惟遭決定駁回，遂提起本件行政訴
    訟。
二、兩造聲明：
  (一)原告聲明求為判決：訴願決定及原處分均撤銷。
  (二)被告聲明求為判決：駁回原告之訴。
三、兩造之陳述：
  (一)原告主張之理由：
    1.認定未繼續農業生產之違法：
      (1)查原告歷代以務農為主，依被告勘查系爭土地建物，及屋內所存放物品，除
        農具外，僅有少許簡陋餐具、塵垢設備及已拆下之招牌，該物品，僅足證明
        原告中有人擁有該物品，但並非全體。再者勘查所得堆放物品並非現地營業
        使用，且三次勘查亦無發現原告在系爭土地有任何營業跡象。則原處分，以
        堆放物品即係營業行為，所為事實認定，尚嫌率斷。
      (2)再者都市、城鎮、商區懸掛招牌，旨在營業固無爭議，惟村莊農舍懸掛招牌
        是否營業恐有爭議。尤其偏僻農村無明顯門牌地址，懸掛招牌作為尋人問路
        目標，更屬常情。經查原告農舍位置偏僻，掛有永芳宴席包辦招牌，確非以
        該農舍作為代客辦宴場所，反係供路人親友找尋方便，其內堆放餐具，並非
        利用現址供作營業辦宴場所。則原處分以有招牌、有餐具即係在系爭土地辦
        宴供營業用之推論，如同以「地有水即是天下雨」之錯誤推論，完全不合邏
        輯，原處分對原告何人於系爭土地，如何供作營業使用均空泛無據，更忽略
        系爭土地現場百分之九十七農作實況，及屋內同時堆放農具情形，所為事實
        認定以偏蓋全，違反生活經驗法則；所為推認違反經驗法則論理法則，實難
        令人折服。
    2.認定全部非繼續農業生產之違法：
      (1)查系爭農舍面積僅四四四．八平方公尺，系爭土地面積一三、三六七平方公
        尺，合計農舍占用面積僅百分之三，符合新修正農業發展條例第十八條容許
        農地興建農舍規定，原告事後依規定補辦相關農舍申請，原處分及訴願決定
        認定係屬違規建物嫌有未洽。再者系爭土地現狀長年種植農作，達總面積百
        分之九十七，占總面積百分之三之農舍不足影響全部農業生產，且占總面積
        百分之三農舍雖有放置非農用之餐具，均已蒙上一層灰塵，其內同時放置農
        業機械用具，參諸前揭說明，於斯該房屋係屬農舍，該占總面積百分之三之
        農舍，並不足衍生全部農地廢耕。
      (2)原告農閒從事代辦筵席以貼補家用，並不礙農事工作，而農民於農閒時兼工
        維生，並不影響農民身分，該農舍亦非供作餐廳辦宴，亦非供作高污染廠房
        ，足生妨害農作，被告以：農舍掛招牌、農舍內有餐具，即謂系爭土地營業
        非供農用，忽略屋內同放農具。占總面積百分之九十七之農作。現場
        非餐廳辦宴。遽為全部土地非供農用處分，所為處分及訴願決定偏離常情，
        要難令人折服。
    3.課徵處分應依實際面積補稅始臻合法：
      (1)依台北高等行政法院八十九年度訴字第一六三八號判決理由載：查系爭土地
        面積僅約四四四平方公尺，佔系爭土地總面積一萬三千六百六十七平方公尺
        之約千分之三十三，其餘千分之九百六十七土地仍繼續、經營農業生產，此
        小部分面積顯不影響其餘大部分土地的農業經營，就「整筆」土地觀察，似
        不應認為全部土地「未繼續經營農業生產」（即瑕不掩瑜），而被告既採「
        整筆」土地之觀點，卻僅因其中此小部分「未繼續經營農業生產」，即就全
        部土地追繳遺產稅，無異否定其餘大部分土地有繼續經營農業生產的事實，
        顯然未就實際農業經濟活動核實課稅，違反實質課稅原則、實質平等原則及
        比例原則，自不足採。
      (2)本案原告農舍縱使有非供農用（事實上仍供農用），惟如前述，僅占全部土
        地面積百分之三，揆諸前揭判決，實「瑕不掩瑜」，自不得「以偏蓋全」，
        否定其餘百分之九十七有繼續經營農業生產事實，故原處分及訴願決定明顯
        違反實質課稅原則、實質平等原則及比例原例，應予撤銷，以臻適法。
    4.遺產裁罰應從新從輕
      (1)按行政法院八十七年度判字第二六六號判決揭示．．．所稱之裁罰，包括訴
        願、再訴願及行政訴訟之決定或判決，準此，稅捐稽徵法第四十八條之三修
        正公布生效前，仍在復查、訴願、再訴願及行政訴訟中，尚未裁罰確定之案
        件，均有該條之適用。
      (2)依八十九年一月二十六日修正公布之「遺產及贈與稅法」第十七條第一項第
        六款規定：「．．．承受人自承受之日起五年內，未將該土地繼續作農業使
        用且未在有關機關所令期限內恢復作農業使用．．．應追繳應納稅賦。」本
        規定由主管機關限期改正，對不遵期改正，始以處罰，其修法目的旨在對不
        諳法律之違規者，予以自行恢復農用，避免「不教而殺」失諸裁罰嚴苛，有
        失不近世俗、民情之譏。
      (3)本案原告在無「有關機關限期改善，恢復農用」通知前，已自行改正涉嫌違
        規缺失，而事實上亦已完全農用，農舍亦符合農業發展條例規定，原處分及
        訴願決定拒絕依從新從輕處分誤引「不溯既往」，排除「從新從輕」；疏漏
        「不溯既往」．．．強調法律安定性，不得以事後新增規定，增加人民負擔
        ；並非排斥新增有利人民規定，得以排除適用。故本案裁罰處分依行政法基
        本法理「從新從輕」原則，則自行更正涉嫌違規缺失者，得予免罰，以保障
        人民權益，落實行政法理。
    5.綜此，原處分及訴願決定，認定用法均有不當，請准判決如原告訴之聲明。
  (二)被告答辯之理由：
    1.本件被繼承人林再生於八十五年十月十一日死亡，原告等依法申報遺產稅，並
      主張遺產中坐落台中縣大雅鄉○○段五八之一地號土地（面積一三、三六七平
      方公尺，持分全）繼續作農業使用，經原查核准將系爭土地之公告現值四六、
      七八四、五○○元自遺產總額中扣除，並依規定列管五年，而核定遺產總額為
      五二、四六○、四七二元，遺產淨額零元，應納稅額為零元。嗣經被告所屬台
      中縣分局會同大雅鄉公所人員於八十七年十二月二十九日至現場勘查發現該土
      地上有違規建物，未繼續經營農業生產，原查乃據以追繳應納稅額一一、二四
      五、七九三元。原告不服，申請復查主張其平時以務農為主，其妻為補貼家用
      乃搬二部縫紉機作手工，該縫紉機僅佔地約七○平方公尺，並無營業性質，目
      前縫紉機已歸還廠商，招牌已拆除，該棟農舍正補照中。至該農地上之房屋掛
      有永芳宴席包辦，係因農事較閒時，原告偶爾用車載著炊具，四處替人代辦筵
      席貼補家用，屋內並無桌椅，如何營業？請派員重新會勘云云。經被告復查決
      定以被告所屬台中縣分局人員於八十七年十二月二十九日會同大雅鄉公所人員
      實地勘查，發現該農地上有違規建物，掛有營業招牌「永芳宴席包辦」，於八
      十八年三月十八日及三月二十六日至違規建物內部發現擺置外燴餐具及製造鞋
      底機器設備，並有拆下之「中正路一九五之一號，永豐鞋底樣品中心」營業招
      牌，此均有清查紀錄表及照片影本附卷可稽。再根據台中縣稅捐稽徵處檢送之
      房屋稅籍紀錄表，該農地上之二棟房屋分別為原告甲○○及丙○○所有，於八
      十八年四月七日申請設立房屋稅籍，營業用面積共計四四四．八平方公尺，自
      八十八年四月起課徵房屋稅，是該筆農地上有部分面積未作農業使用之事實，
      洵堪認定。原告雖檢具台中縣稅捐稽徵處用箋證明上開二棟房屋，經房屋稅納
      稅義務人於八十八年四月二十二日申報變更房屋使用情形，已全部改按住家用
      稅率課徵並核退溢繳之房屋稅，惟尚不足以變更該筆農地有部分土地未繼續經
      營農業生產之事實，是原核定就原免稅之農地整筆追繳應納稅款，尚無違誤，
      復查遂予維持。原告不服訴願主張系爭農地有全部共有人簽章之分割協議書及
      分管契約，應僅就分管農地部分作為補徵範圍，經訴願決定以系爭農地係被繼
      承人一人所有，並非與他共有人之土地自無財政部八十九年十一月七日台財稅
      第○八九○四五七八○一號函釋之適用，訴願決定乃予駁回。
    2.原告主張被告僅以勘查系爭土地建物有餐具、招牌等物品遽認有營業行為，尚
      嫌率斷。又系爭農舍面積僅四四四‧八平方公尺，占系爭土地面積一三、三六
      七平方公尺僅百分之三，符合新修正農業發展條例第十八條容許農地興建農舍
      規定，原告事後依規定補辦相關農舍申請，該房屋係屬農舍，並不足衍生全部
      農地廢耕，依台北高等行政法院八十九年訴字第一六三八號判決，原告僅因小
      部分未繼續經營農業生產，而被告卻以「整筆」土地觀點，就全部土地追繳遺
      產稅，違反實質課稅原則、平等原則及比例原則。且原告農閒從事代辦筵席以
      貼補家用，並不礙農事工作，遽為全部土地非農用處分難令人折服。依稅捐稽
      徵法第四十八條之三從新從輕之規定，應有八十九年一月二十六日修正公布之
      遺產及贈與稅法第十七條第一項第六款，未依繼續農用之土地應先限期改善，
      恢復農用，不遵期改正始以處罰之適用。本件原告既已自行改正，應得予免罰
      云云。
    3.原告主張未能以勘查系爭土地建物有餐具、招牌等物品遽認有營業行為乙節，
      查被告所屬台中縣分局人員於八十七年十二月二十九日會同大雅鄉公所人員實
      地勘查，發現該農地上有違規建物，掛有營業招牌「永芳宴席包辦」，於八十
      八年三月十八日及三月二十六日至違規建物內部發現擺置外燴餐具及製造鞋底
      機器設備，並有拆下之「中正路一九五之一號，永豐鞋底樣品中心」營業招牌
      ，此均有清查紀錄表及照片影本附卷及台中縣稅捐稽徵處檢送之房屋稅籍紀錄
      表可稽，是該筆農地上有部分面積未作農業使用之事實。原告雖主張系爭建物
      為合法之農舍，依稅捐稽徵法第四十八條之三從新從輕之規定，應有八十九年
      一月二十六日修正公布之遺產及贈與稅法第十七條第一項第六款規定，未依繼
      續農用之土地應先限期改善，恢復農用，不遵期改正始以處罰之適用云云。惟
      查八十九年一月二十六日修正公佈之遺產及贈與稅法第十七條第一項第六款，
      並未有追溯適用之規定，本案繼承發生日為八十五年十月十一日依實體法從舊
      及法律不溯既往原則，本件自無法適用該修正後之法律。況查，原告主張稅捐
      稽徵法第四十八條之三從新從輕之規定，查該法條係規定於稅捐稽徵法第六章
      罰則，僅於裁處稅捐罰鍰之情形，方有其適用之可能，而本件並非裁處罰鍰，
      僅是追繳原免徵之稅款，是以原告容有誤解。又原告主張系爭建物為合法農舍
      ，惟迄無任何證明可稽，顯空言主張。至原告主張系爭農舍面積僅四四四‧八
      平方公尺，占系爭土地面積一三、三六七平方公尺僅百分之三，就全部土地追
      繳遺產稅，違反實質課稅原則、平等原則及比例原則乙節。查依土地法及平均
      地權條例之相關規定，土地係以「宗」為最小單位，除為土地行政管理上所必
      須外，亦為土地稅捐核課及徵免之依據，稅捐機關於核課遺產稅時就農業用地
      是否作農業使用之認定一向係以整筆農地為認定標準，則事後補稅之時亦應本
      於同一認定基準，否則對原有部分面積未耕作而經否准整筆土地不予免稅之納
      稅義務人而言，將產生不公平，況類此重複性、大量性農地勘查案件，是否均
      能逐一論究至真正實際耕作面積來據以為徵免之計算？於稽徵實務上恐仍有相
      當之困難。（台北高等行政法院九十年度訴字第三八八一號判決參照）。是以
      本件參酌前揭論述，仍應整宗（筆）追補原免徵之遺產稅額。此參照行政院農
      業委員會九十年四月十一日（九○）農企字第九○○一一四五二七號函釋「說
      明二：查農業發展條例第三十一條明定『耕地之使用，應符合區域計畫法或都
      市計畫法土地使用分區管制之相關法令規定，始得辦理所有權移轉登記。』準
      此，應以耕地整筆土地均符合土地使用分區管制規定，始得辦理所有權移轉登
      記，方符法制。」亦採相同之見解。次查，本案是否有比例原則之適用？參酌
      最高行政法院八十九年判字第二九○二號及一八一○號兩件判決均認為：「『
      免稅本屬例外，不論全部或一部未繼續經營農業生產之情形，均不合獎勵免稅
      之旨，自應追繳原免稅額全部，原告指未區分全部或一部，有違法律保留原則
      云云，並不可採。』等語，是原告主張：被告整筆追繳遺產稅，有違比例原則
      及實質課稅原則云云，洵屬無據。」（台北高等行政法院九十年度訴字第三八
      八一號判決、最高行政法院八十九年判字第二九○二號及一八一○號兩件判決
      參照）。綜上，原告主張核無足採，復查及訴願併予駁回並無不合。
    4.基上論結，原處分及所為復查、訴願決定並無違誤，請准如訴之聲明判決。
  理  由
一、按「左列各款，應自遺產總額中扣除，免徵遺產稅‧‧‧六遺產中之農業用地及
    其地上農作物，由繼承人或受遺贈人，繼續經營農業生產者，扣除其土地及地上
    農作物價值之全數。但該土地如繼續供農業使用不滿五年者，應追繳應納稅賦。
    」「左列各款，應自遺產總額中扣除，免徵遺產稅‧‧‧六遺產中作農業使用之
    農業用地及其地上農作物，由繼承人或受遺贈人承受者，扣除其土地及地上農作
    物價值之全數。承受人自承受之日起五年內，未將該土地繼續作農業使用且未在
    有關機關所令期限內恢復作農業使用，‧‧‧應追繳應納稅賦。」分別為行為時
    及八十九年元月二十六日修正之遺產及贈與稅法第十七條第一項第六款所規定。
    又「繼承日或贈與日在八十九年元月二十六日遺產及贈與稅法暨農業發展條例修
    正公布生效前之農地免稅案件，經查未作農業使用而於修正生效日尚未發單追繳
    稅賦者，准依修正後之規定，對初次查獲未作農業使用者，先限期令當事人恢復
    作農業使用，於其逾限仍未恢復作農業使用時，始予追繳應納稅賦。」復為財政
    部八十九年十月三十日台財稅第○八九○四五七七八○號函釋示在案。
二、本件原告等之被繼承人林再生於八十五年十月十一日死亡，被告核定遺產總額五
    二、四六○、四七二元，遺產淨額零元，應納稅額為零元，嗣因被告據原告申報
    核定免徵遺產稅之農業用地，經被告所屬台中縣分局會同大雅鄉公所人員於八十
    七年十二月二十九日現場勘查發現土地上有違規建物，未繼續經營農業生產，乃
    重新核定遺產總額為五二、四六○、四七二元，遺產淨額四○、八六○、四七二
    元，追繳應納稅額一一、二四五、七九三元，原告等不服，申請復查，未獲變更
    ，提起訴願，惟遭決定駁回，遂提起本件行政訴訟，並為如事實欄所示之主張。
三、經查被告所屬台中縣分局人員於八十七年十二月二十九日會同大雅鄉公所人員及
    原告乙○○實地勘查，發現該農地上有違規建物，掛有營業招牌「永芳宴席包辦
    」，部分農地作非農業使用。復於八十八年三月十八日及三月二十六日至違規建
    物內部發現擺置外燴餐具及製造鞋底機器設備，並有拆下之「中正路一九五之一
    號，永豐鞋底樣品中心」營業招牌，此亦均有財政部臺灣省中區國稅局台中縣分
    局遺產稅農業用地免徵案件清查紀錄表及照片影本附卷可稽（見原處分卷第一四
    二至一五二頁）。又該農地上之二棟房屋分別為原告甲○○及丙○○所有，於八
    十八年四月七日申請設立房屋稅籍，營業用面積共計四四四．八平方公尺，自八
    十八年四月起課徵房屋稅，此有台中縣稅捐稽徵處房屋稅籍紀錄表二件附卷可稽
    （見原處分卷第一三八、一三九頁）。又原告於八十八年五月十九日寄給被告之
    陳情書內載「．．．本陳情人之妻已不再做加工之事，縫紉機已全部歸還廠商，
    招牌已拆除，今後保證除做住家及擺設農機具外不做他用，且該棟農舍正補照中
    。」此有該陳情書一紙附卷可稽（見原處分卷第一一九頁），是該筆農地上有部
    分面積未作農業使用之事實，洵堪認定。原告雖檢具台中縣稅捐稽徵處用箋證明
    上開二棟房屋，經房屋稅納稅義務人於八十八年四月二十二日申報變更房屋使用
    情形，已全部改按住家用稅率課徵並核退溢繳之房屋稅，惟原告迄未提出該建築
    物為合法農舍之證明，且亦不足以變更該筆農地有部分土地未繼續經營農業生產
    之事實，是原核定就原免稅之農地整筆追繳應納稅款，尚無不合。
四、原告等復主張：本件縱認應補徵遺產稅，被告僅得就未繼續作農業使用部分面積
    補徵遺產稅，而非整筆追繳，被告整筆追繳遺產稅有違比例原則及實質課稅原則
    云云，惟按行為時農業發展條例第三十條規定：「每宗耕地不得分割及移轉為共
    有」，又財政部七十八年八月三日台財稅第七八○二○八四八一號函曾釋示：「
    依農業發展條例第三十一條規定免徵遺產稅或贈與稅之案件，其所繼承或承受之
    農業用地，在其經營農業生產不滿五年期間內，雖部分面積未繼續經營農業生產
    ，仍應依同條但書之規定，就全部免稅土地追繳應納稅賦。」等語，該函釋雖係
    針對行為時農業發展條例第三十一條所為之解釋，惟行為時遺產及贈與稅法第十
    七條第一項第六款亦有類似之規定，故該函釋之意旨本件亦得加以援用，蓋以農
    業用地分筆列管，旨在提供農業使用並保持其全筆完整性，始能達促進農業生產
    ，加速農業發展之目的，農業用地由繼承人承受而繼續經營農業生產滿五年者，
    方足達成上述目的，而有獎勵之予以免徵稅賦之必要，苟繼受之後在未滿五年期
    間內，一度中斷繼續經營，或有部分未繼續經營農業生產，即不合獎勵之旨，不
    符合免稅要件，應追繳其全部之免納稅額，財政部上開函釋，符合法條規定之意
    旨，足資適用。且依土地法及平均地權條例之相關規定，土地係以「宗」為最小
    單位，除為土地行政管理上所必須外，亦為土地稅捐核課及徵免之依據，稅捐機
    關於核課遺產稅時就農業用地是否作農業使用之認定一向係以整筆農地為認定標
    準，則事後補稅之時亦應本於同一認定基準，否則對原有部分面積未耕作而經否
    准整筆土地不予免稅之納稅義務人而言，將產生不公平。至於財政部八十五年六
    月十九日台財稅第八五○二九九四九八號函之意旨，係指多筆遺產中如有部分未
    繼續經營農業使用者，就該未繼續經營部分追繳應納稅額，該部分係指多筆遺產
    中部分之某筆而言，併此敘明。另免稅本屬例外，不論全部或一部未繼續經營農
    業生產之情形，均不合獎勵免稅之旨，自應追繳原免稅額全部，是原告主張被告
    整筆追繳遺產稅，有違比例原則及實質課稅原則云云，洵屬無據（最高行政法院
    八十九年判字第一八一○、二九○二號判決參照）。至於原告主張台北高等行政
    法院八十九年訴字第一六三八號判決，認免課遺產稅之農業用地，在列管五年內
    未繼續經營農業使用者，應依實際面積補稅，而非依整筆補稅云云，惟該判決僅
    是個案見解，並不能拘束本件判決，自無加以引用之必要。
五、原告等復主張本件有稅捐稽徵法第四十八條之三規定從新從輕原則之適用云云，
    惟按「納稅義務人違反本法或稅法之規定，適用裁處時之法律。但裁處前之法律
    有利於納稅義務人者，適用最有利於納稅義務人之法律。」為稅捐稽徵法第四十
    八條之三所明定，法條既曰裁處，自以違章科處罰鍰之處分為限，不包括本稅之
    課徵或追繳，財政部八十五年八月二日臺財稅第000000000號、八十五
    年十月九日臺財稅第八五一九一九四六五號函釋，及改制前行政法院八十六年四
    月份庭長評事聯席會議決議，亦均採相同之見解，查本件被告係依據行為時遺產
    及贈與稅法第十七條第一項第六款但書規定，追繳遺產稅，並非屬違章裁處罰鍰
    案件，甚為明確，是本件顯無稅捐稽徵法第四十八條之三從新從輕原則之適用。
    次查本件補徵遺產稅額繳款書限繳日期為八十八年七月十六日起迄八十八年九月
    十五日止，而八十九年一月二十六日修正公布之遺產及贈與稅法第十七條第一項
    第六款規定依中央法規標準法第十三條規定應自八十九年一月二十八日發生效力
    ，該條款並未有追溯適用之規定，依實體法從舊及法律不溯既往原則，本件自無
    法適用該修正後之法律。況查本件補徵稅額繳款書開徵、送達日期均在八十九年
    一月二十八日之前，有遺產稅繳款書及徵銷檔查詢表附卷可稽，是本件依前揭財
    政部八十九年十月三十日台財稅第○八九○四五七七八○號函釋：「繼承日或贈
    與日在八十九年元月二十六日遺產及贈與稅法暨農業發展條例修正公布生效前之
    農地免稅案件，經查未作農業使用而於修正生效日尚未發單追繳稅賦者，准依修
    正後之規定，對初次查獲未作農業使用者，先限期令當事人恢復作農業使用，於
    其逾限仍未恢復作農業使用時，始予追繳應納稅賦。」之意旨，應無八十九年一
    月二十六日修正公布之遺產及贈與稅法第十七條第一項第六款規定有關機關應限
    期令其恢復作農業使用之適用。
六、綜上所述，被告認原告等繼承之系爭土地未繼續作農業使用，遂依行為時遺產及
    贈與稅法第十七條第一項第六款但書規定，乃重新核定遺產總額為五二、四六○
    、四七二元，遺產淨額四○、八六○、四七二元，追繳應納稅額一一、二四五、
    七九三元。經核認事用法並無違誤，復查及訴願決定予以維持，亦無不合，原告
    仍執前詞訴請撤銷，為無理由，應予駁回。
七、據上論結，本件原告之訴為無理由，依行政訴訟法第一百九十五條第一項後段、
    第九十八條第三項前段、第一百零四條，民事訴訟法第八十五條第一項前段，判
    決如主文。
中　　　華　　　民　　　國　　九十一　　年　　 十二 　　月　　 十七 　　日
                  臺 中 高 等 行 政 法 院 第 二 庭
                                審 判 長 法      官　沈  水  元
                                         法      官　王  德  麟
                                         法      官　林  秋  華
右正本證明與原本無異。
如不服本判決，應於判決送達後二十日內向本院提出上訴書狀，其未表明上訴理由者
，應於提起上訴後二十日內向本院提出上訴理由書（須依對造人數附具繕本）；如於
本判決宣示或公告後送達前提起上訴者，應於判決送達後二十日內補提上訴理由書（
須附繕本）。未表明上訴理由者，逕以裁定駁回。
提起上訴應預繳送達用雙掛號郵票拾份（每份三十四元)。
中　　　華　　　民　　　國　　九十一　　年　　 十二 　　月　　 十七 　　日
                                         法院書記官  杜  秀  君
